臺灣高等法院高雄分院刑事裁定　　　　　 100年度抗字第42號
抗　告　人
即受刑人　　吳寶致
上列抗告人因聲請撤銷緩刑案件，不服臺灣高雄地方法院中華民
國100 年1 月7 日裁定（99年度撤緩字第94號），提起抗告，本
院裁定如下：
    主  文
抗告駁回。
    理  由
一、本件抗告意旨略以：抗告人前犯肇事逃逸罪，經宣告緩刑3
    年，顯見犯罪情節尚非重大，抗告人雖於緩刑期內，再犯酒
    後危險駕駛罪，但前、後案所犯罪名並不相同，後案判決亦
    認: 「抗告人犯後坦承犯行、態度良好，並與被害人達成和
    解，足認其顯有悔意」等語，實難認抗告人有高度違法意識
    而一再犯案。且抗告人一時貪杯，而犯酒後危險駕駛罪，為
    一偶發事件，復未造成嚴重傷亡，實難僅因係於緩刑期內再
    犯，遽認前案所宣告之緩刑，有難收預期效果，而須執行刑
    罰之必要。且抗告人為民國32年10月17日生，年紀已大、身
    體狀況欠佳，經此二案後，已知所警惕，不再觸犯法網，原
    審未詳予斟酌，而為撤銷緩刑宣告，失之嚴苛，故提起抗告
    云云。
二、原裁定略以：
（一）按受緩刑之宣告，而於緩刑期內因故意犯他罪，嗣在緩刑
      期內受得易科罰金之有期徒刑、拘役或罰金之宣告確定，
      而足認原宣告之緩刑難收其預期效果，有執行刑罰之必要
      者，得撤銷其宣告之緩刑，刑法第75條之1 第1 項第2 款
      定有明文。
（二）查本件受刑人（即抗告人）前因犯肇事逃逸公共危險案件
      ，經臺灣高雄地方法院以97年度審交簡字第3336號判決判
      處有期徒刑6 月，緩刑2 年，於97年11月17日確定在案。
      茲該受刑人另於緩刑期間之99年5 月25日，又因服用酒類
      不能安全駕駛動力交通工具而駕駛，更犯酒後不能安全駕
      駛之公共危險罪，經臺灣高雄地方法院於99年8 月17日以
      99年度交簡字第786 號判決判處拘役59日，於同年9 月6
      日確定等情，有前開刑事判決書各1 份、臺灣高雄地方法
      院院內索引卡紀錄表報表及臺灣高等法院被告前案紀錄表
      各1 份在卷可憑，此部分事實應可認定。受刑人前案係於
      駕車時不慎撞及他人成傷，未對被害人施以救助及留在現
      場，逕行離去，而遭論罪科刑，是於該案判決後，更應謹
      慎行車，恪遵相關交通法令，以維護自己及公眾行之安全
      ，詎其猶不知警惕，明知酒後駕車會影響駕駛者之注意及
      判斷能力，竟於上開緩刑期間，於飲酒後已達不能安全駕
      駛動力交通工具之程度，仍無視自己及他人之生命、身體
      及財產之安全之嚴重性，貿然駕車上路，顯見原宣告之緩
      刑未予其相當之警惕，難收預期效果，而有執行刑罰之必
      要，爰裁定撤銷受刑人緩刑之宣告等語。
三、原裁定已敘明依刑法第75條之1 第1 項第1 款之規定，得否
    撤銷緩刑之宣告，除須符合刑法第75條之1 第1 項各款之要
    件外，另賦予法院決定撤銷與否之權限，並已詳述本件撤銷
    抗告人上開緩刑宣告為妥適之理由，經核並無不合，且抗告
    人於前案緩刑確定後2 年間，即再犯不能安全駕駛動力交通
    工具罪，足見其法治觀念薄弱，且自身反省自制能力不足，
    確未能藉由前開緩刑宣告以達成自我警惕之效果，原宣告之
    緩刑顯難收預期效果，自有執行刑罰之必要，此項情形，不
    因抗告人之年齡狀況而異其認定。抗告意旨仍執前詞提起抗
    告，為無理由，應予駁回。
據上論結，應依刑事訴訟法第412 條，裁定如主文。
中    華    民    國   100    年    2     月    24    日
                  刑事第十一庭  審判長法  官  翁慶珍
                                      法  官  孫啟強
                                      法  官  石家禎
以上正本證明與原本無異。
不得再抗告。
中    華    民    國   100    年    2     月    24    日
                                      書記官  黃月瞳